【裁判字號】    90,訴緝,116
【裁判日期】    901011
【裁判案由】    毒品危害防制條例
【裁判全文】
臺灣板橋地方法院刑事判決                          九十年度訴緝字第一一六號
    公  訴  人  臺灣板橋地方法院檢察署檢察官
    被      告  乙○○
    指定辯護人  甲○
右列被告因毒品危害防制條例案件，經檢察官提起公訴（八十九年度偵字第二四五二
號），甲○判決如左：
    主  文
乙○○連續轉讓第二級毒品，處有期徒刑壹年。
扣案安非他命（淨重壹點貳玖公克，包裝重零點參參公克）沒收銷燬之。所得財物新
臺幣壹萬壹仟元沒收之，如全部或一部不能沒收時，以其財產抵償之。
    事  實
一、乙○○基於概括犯意，自民國八十八年十月間起至八十九年一月二十一日間，連
    續在臺北縣三重市台北大橋統一超商旁、正義南路天台戲院對面遊樂場內及臺北
    縣三重市○○街一０四之二號二樓家中，以每公克新臺幣（下同）一千元之代價
    轉讓第二級毒品安非他命予許志暉（公訴人誤載為許志峰），約八、九次。復自
    八十八年十月至十一月間，在台北縣三重市○○路附近遊樂場，連續三次以一小
    包安非他命一千元代價，轉讓予陳政義（以上施用毒品之部分，均另案偵辦）。
    嗣於八十九年一月二十一日十六時許，由警方以許志暉向乙○○購買安非他命為
    由，在台北縣三重市○○路、長元街口，當場查獲乙○○，並扣得安非他命（淨
    重壹點貳玖公克，包裝重零點參參公克）。
二、案經台北市政府警察局中山分局報告臺灣板橋地方法院檢察署檢察官偵查起訴。
    理  由
一、訊據被告乙○○矢口否認右揭犯行，辯稱：沒有拿安非他命給許志暉、陳政義，
    安非他命是伊去買，一起吸食，他們各出過一次五百元，均是一起出錢，因為去
    拿的那個伊較認識，伊亦有帶警察去查安非他命來源云云。經查，證人陳政義於
    甲○調查時證稱：於八十八年十月至十一月間，向被告買過三次，每次去電動遊
    藝場就看到被告在那邊，伊會問被告有無那個東西，然後就去廁所，被告拿安非
    他命給伊，伊拿現金給被告，有時亦在廁所吸用等語。另證人許志暉亦證稱：都
    是在臺北縣三重市台北大橋統一超商旁、正義南路天台戲院對面遊樂場，以約一
    公克一千元，買過八、九次等語綦詳（見甲○八十九年七月一日、八月八日訊問
    筆錄）。被告於檢察官偵查時亦自承於右開時地，將毒品安非他命交付予許志暉
    、陳政義，收取一千元，有時向許志暉收二千元等情（見偵查卷第二十頁正、反
    面），是被告其後改稱，未拿安非他命予許志暉、陳政義云云，顯不足採。復有
    被告為警查獲時所扣得之粉末經送法務部調查局檢驗結果，確認係第二級毒品安
    非他命，檢驗結果安非他命淨重壹點貳玖公克，包裝重零點參參公克，亦有該局
    八十九年六月五日（八九）陸（一）字第八九○三四九○六號檢驗通知書一紙在
    卷足憑。本件事證已明，被告犯行洵堪認定。
二、核被告所為，係犯毒品危害防制條例第八條第二項之轉讓第二級毒品安非他命罪
    。按刑法上所謂「販賣」與民法所稱之「買賣」觀念未盡相同，蓋販賣須以營利
    為目的，其販入之初或賣出時，若非以營利為目的，則非所謂販賣；經查，本件
    因被告矢口否認有意圖營利販賣第二級毒品安非他命之情事，致無法查悉是否基
    於營利之目的而販入及其有無低買高賣之牟利情事，證人雖於甲○審理時證稱如
    前，惟並未提及被告有何獲利，參以被告亦有施用毒品之行為，則其轉交時，是
    否即有營利之意圖亦堪置疑，此外，又查無其他任何證據足資證明被告基於營利
    之目的而販入或有低買高賣之情事，自難僅因證人證述係使用「買賣」、「購買
    」之用語即遽予推測被告有販賣安非他命犯行，是公訴人起訴法條應予變更。被
    告非法持有安非他命之低度行為，為轉讓之高度行為所吸收，不另論罪。被告先
    後轉讓毒品安非他命之犯行，時間緊接，犯罪構成要件相同，均顯係基於概括犯
    意而為，應依連續犯之規定以一罪論處並加重其刑。爰審酌被告之素行、非法轉
    讓足以導致精神障礙及生命危險之毒品安非他命，其犯罪之動機、目的、手段、
    次數、犯罪後之態度等一切情狀，量處如主文所示之刑，以示懲儆。
三、扣案安非他命（淨重壹點貳玖公克，包裝重零點參參公克），為違禁物，爰依毒
    品危害防制條例第十八條第一項前段沒收之。被告轉讓安非他命所得財物新臺幣
    一萬一千元沒收之，如全部或一部不能沒收時，以其財產抵償之。
據上論斷，應依刑事訴訟法第二百九十九條第一項前段、第三百條，毒品危害防制條
例第八條第二項、第十八條第一項前段、第十九條第一項，刑法第十一條前段、第五
十六條，判決如主文。
本案經檢察官陳銘祥到庭執行職務。
中      華      民      國    九十      年      十      月     十一     日
                                       臺灣板橋地方法院刑事第四庭
                                           法    官    徐  子  涵
右正本證明與原本無異。
如不服本判決，應於判決送達後十日內向甲○提出上訴狀 (應附繕本)。
               書 記 官    彭  麗  紅
中      華      民      國      九十      年     十     月    二十六    日
附錄本案論罪科刑法條全文：
毒品危害防制條例第八條
轉讓第一級毒品者，處一年以上七年以下有期徒刑，得併科新臺幣一百萬元以下罰金
。
轉讓第二級毒品者，處六月以上五年以下有期徒刑，得併科新臺幣七十萬元以下罰金
。
轉讓第三級毒品者，處三年以下有期徒刑，得併科新臺幣三十萬元以下罰金。
前三項之未遂犯罪之。


司法院資訊處製作；財團法人民間司法改革基金會備份。
